【裁判字號】    98,上訴,824
【裁判日期】    980804
【裁判案由】    偽造文書等
【裁判全文】
臺灣高等法院高雄分院刑事判決         98年度上訴字第824號
上  訴  人  臺灣高雄地方法院檢察署檢察官
被      告  庚○○（原名鄭芳妹）
上列上訴人因被告偽造文書等案件，不服臺灣高雄地方法院96年
度訴字第3645號中華民國98年3 月26日第一審判決（起訴案號：
臺灣高雄地方法院檢察署96年度偵字第21994 號；移送併辦案號
：同署96年度偵字第31383 號），提起上訴，本院判決如下：
     主  文
上訴駁回。
     事  實
一、庚○○（原名鄭芳妹）於民國92年12月間至93年6 月間，徵
    得友人丙○○同意，以丙○○名義向寶華商業銀行股份有限
    公司（下稱寶華銀行，原名泛亞商業銀行股份有限公司）、
    遠東國際商業銀行股份有限公司（下稱遠東銀行）及萬泰商
    業銀行股份有限公司（下稱萬泰銀行）申請現金卡，經各該
    銀行核卡後，丙○○同意將上開3 家銀行（下稱寶華等3 家
    銀行）核發之現金卡轉借庚○○使用，並授權庚○○動用現
    金卡額度後，須代償各該銀行現金卡之本金及利息；嗣丙○○於93年底接獲寶華等3 家銀行之催繳帳單，得知庚○○無
    力支付本息，即至93年12月31日止，積欠寶華銀行新台幣（
    下同）30,344元；於93年12月28日止，積欠遠東銀行89,373
    元；於93年12月9 日止，積欠萬泰銀行19,423元（共計139,
    140 元），詎庚○○基於意圖為自己不法之所有之概括犯意
    ，竟向丙○○佯稱：「寶華等3 家銀行之現金卡利息過高，
    可向其他銀行辦理較低利率之信用貸款，償還寶華等3 家銀
    行之現金卡債務，以減輕利息負擔，並願承擔該信用貸款債
    務」等語，致丙○○陷於錯誤而於94年1 月6 日，同意以其
    名義向台新國際商業銀行股份有限公司（下稱台新銀行）辦
    理額度200,000 元信用貸款（貸款帳號00000000000000），
    嗣經該銀行於94年1 月7 日核准撥款186,000 元（經扣除手
    續費等14,000元）至丙○○之華南銀行東高雄分行帳戶（帳
    號000000000000，下稱華南銀行），庚○○因而將丙○○於
    94年1 月7 日、8 日提領交付之150,000 元，詐取得手後供
    己花用；庚○○復承前之概括犯意向丙○○誆稱：「須再向
    台新銀行嘉義分行辦理信用貸款，方可沖銷先前各家銀行貸
    款金額」等語，致丙○○陷於錯誤而於94年4 月9 日，同意
    以其名義向台新銀行嘉義分行申辦信用貸款，經該銀行於94
    年4 月15日核准撥款160,550 元（經扣除手續費等9,450 元
    ）至丙○○在台新銀行嘉義分行開設之活儲帳戶（帳號0000
    0000000000），嗣於94年4 月19日經庚○○提領160,000 元
    詐取得手後供己花用，後因丙○○查覺有異，始知受騙。
二、案經丙○○及台新商業銀行訴請臺灣高雄地方法院檢察署檢
    察官偵查起訴暨移送併案審理。
     理  由
壹、證據能力：
一、證人丙○○、辛○○於檢察事務官調查中所為之陳述，因與
    其等嗣於原審證述不符，而其等先前之陳述較近於案發時間
    ，對於案情記憶自然較為深刻，且對於案情敘述較少出於對
    於被告涉案之顧慮，足認證人等於檢察事務官調查中所為之
    陳述，受外力、人情等干擾程度較低，又無其他證據可認有
    何非出於自由意志陳述之情形，足認上開證人等於檢察事務
    官調查中所為之陳述有較可信之特別情況，且為證明本件被
    告犯罪事實存否所必要，依刑事訴訟法第159 條之2 規定，
    認有證據能力。
二、證人丙○○於偵查中經具結之陳述，並未曾提及檢察官在偵
    查時有不法取供之情形，且亦無證據足以證明證人上開陳述
    有顯不可信之情況，證人丙○○於原審及本院復已到庭接受
    詰問，足可認定業已保障被告詰問權，依刑事訴訟法第159
    條之1第2項規定，自得為證據。
三、後述引用之其他卷附書證，而屬於書面之傳聞證據部分，因
    檢察官、被告於本院審理調查上開書證予以提示並告以要旨
    時，由檢察官、被告表示意見，當事人已知此等書證乃傳聞
    證據，而就此證據能力均表示無意見，亦未聲明異議，即視
    為同意作為證據，且本院認為以之作為本件論証之證據，均
    與待證事實具有關聯性，且無證據證明此等書證有何遭變造
    或偽造情事，作為本案之證據亦屬適當，依刑事訴訟法第15
    9 條之5 第1 項規定，均認得為證據。
貳、有罪部分：
一、上開犯罪事實，業據被告庚○○於本院坦承認罪（本院卷第
    29頁、第65頁反面），且經證人即告訴人丙○○於偵查、原
    審證述甚詳，並有寶華銀行之現金卡申辦資料影本、往來明
    細查詢報表（他9264卷第33至39頁），遠東銀行餘額代償申
    請書影本、餘額代償小額循環信用貸款契約書影本、存摺往
    來名細分戶帳（他9264卷第24至28頁），萬泰商業銀行現金
    卡申請資料、客戶交易明細表（他9264卷第53至55頁），台
    新銀行信用貸款借據暨約定書、台新銀行信用貸款產品申請
    書影本（原審卷一第58至64頁），華南銀行東高雄分行（帳
    戶：丙○○，帳號：000000000000）活期儲蓄存款存摺影本
    （原審卷一第255 至257 頁），台新銀行信用貸款撥款帳戶
    明細（他9264卷第61頁）附卷可稽。此部分事證明確，被告
    上開連續詐欺取財犯行，堪以認定。
二、核被告庚○○所為上情，均係犯刑法第339 條第1 項之詐欺
    取財罪。公訴人於原審審理時及上訴意旨，雖均認被告亦涉
    犯刑法侵占罪嫌（原審卷一第143 頁，本院卷第5 頁），惟
    被告係向告訴人丙○○佯稱寶華等3 家銀行之現金卡利息過
    高，可向其他銀行辦理較低利率之信用貸款，償還上開3 家
    銀行之現金卡債務，致丙○○陷於錯誤，而辦理上開2 家台
    新銀行之信用貸款金額，已如前述，此等基本事實核與侵占
    罪之構成要件未合，則公訴人上開論罪部分尚有誤會。又被
    告先後詐欺取財犯行，時間緊接，所犯罪名相同，顯係出於
    概括犯意為之，為連續犯，應依修正前刑法第56條連續犯之
    規定論以一罪，並加重其刑（被告行為後，刑法第56條關於
    連續犯之規定，業於94年2 月2 日修正公布刪除，並於95
    年7 月1 日施行，則被告之犯行，因行為後新法業已刪除上
    開規定，此刪除雖非犯罪構成要件之變更，但顯已影響行為
    人刑罰之法律效果，自屬法律有變更。比較新、舊法律結果
    ，因舊法係依連續犯規定論以一罪，新法則應依行為數分別
    論罪，自以舊法較有利於被告，依刑法第2 條第1 項前段規
    定，仍應適用較有利於被告之行為時法律即舊法論以連續犯
    ，最高法院95年第8 次刑事庭會議決議參照）。
三、原判決關於此部分認被告庚○○罪證明確，因而適用刑法第
    2 條第1 項前段、第339 條第1 項，修正前刑法（下同）第
    56條、第41條第1 項前段，罰金罰鍰提高標準條例第1 條前
    段、修正前罰金罰鍰提高標準條例第2 條，刑法施行法第1
    條之1 ，中華民國九十六年罪犯減刑條例第2 條第1 項第3
    款、第7 條、第9 條等規定，並審酌被告不憑己力賺取報酬
    、獲取所需，竟出於貪念，連續誘騙告訴人向台新銀行辦理
    信用貸款，先後所得不法金額共計31萬元，及其曾否認犯行
    之犯後態度等情，量處有期徒刑8 月，減為有期徒刑4 月，
    如易科罰金，以銀元300 元即新台幣900 元折算1 日。並敘
    明：(一)、被告犯罪後，中華民國九十六年罪犯減刑條例（下
    稱減刑條例）業於96年7 月16日公布施行，被告犯罪時間係
    在96年4 月24日以前，罪名亦合於減刑條例第2 條第1 項第
    3 款之規定，應減其有期徒刑二分之一，如上所示。(二)、按
    犯最重本刑為5 年以下有期徒刑以下之刑之罪，依減刑條例
    規定減為6 月以下有期徒刑、拘役者，應於為減刑裁判時，
    併諭知易科罰金折算之標準，減刑條例第9 條定有明文。又
    修正前刑法第41條第1 項前段規定：「犯最重本刑為5 年以
    下有期徒刑以下之刑之罪，而受6 個月以下有期徒刑或拘役
    之宣告，因身體、教育、職業、家庭之關係或其他正當事由
    ，執行顯有困難者，得以1 元以上3 元以下折算1 日，易科
    罰金。」，又受刑人行為時之易科罰金折算標準，依修正前
    罰金罰鍰提高標準條例第2 條前段規定（現已刪除），就其
    原定數額提高為100 倍折算1 日，則本件受刑人行為時之易
    科罰金折算標準，應以銀元3 百元折算1 日，經折算為新臺
    幣後，應以新臺幣九百元折算為1 日。惟95年7 月1 日施行
    之修正後刑法第41條第1 項前段則規定：「犯最重本刑為5
    年以下有期徒刑以下之刑之罪，而受6 個月以下有期徒刑或
    拘役之宣告者，得以新臺幣1 千元、2 千元或3 千元折算1
    日，易科罰金。」比較修正前後之易科罰金折算標準，以95
    年7 月1 日修正公布施行前之規定，較有利於被告，酌以被
    告資力及本件犯罪情節，併諭知如上所示之折算標準。原判
    決上開部分之認事用法，經核尚無不合，量刑亦屬允當。
、不另為無罪部分：
一、公訴意旨另以：被告庚○○於92年間，利用幫忙丙○○申辦
    日盛商業銀行（下稱日盛銀行）與台新銀行現金卡之機會，
    取得丙○○之個人基本資料後，竟基於意圖為自己不法所有
    及偽造文書之概括犯意，先委請不詳之不知情刻印店人員偽
    刻「丙○○」之印章1 枚（未扣案）後，偽造丙○○之署名
    填寫現金卡申請書，持向寶華等3 家銀行現金卡各1 張後，
    經寶華銀行、遠東銀行、萬泰銀行核卡後，由庚○○持前揭
    3 張現金卡向銀行借款，使該3 家銀行誤認庚○○係真正持
    卡人丙○○而陷於錯誤予以借款，計詐得寶華銀行30,000元
    、遠東銀行90,000元、萬泰銀行19,000元，足生損害於庚○○及該3 家銀行；復意圖為自己不法之所有，於92年底，利
    用幫助辛○○辦理現金卡之機會，向辛○○佯稱：現金卡辦
    畢後，寶華銀行會匯錢至辛○○帳戶中，但並不會交付現金
    卡片云云，致使辛○○信以為真並陷於錯誤，因而同意授權
    庚○○辦理現金卡，經寶華銀行核發現金卡後，由庚○○取
    得該張現金卡使用，使寶華誤認庚○○係真正持卡人辛○○
    而陷於錯誤予以借款，計詐得寶華銀行80,000元，足生損害
    於辛○○。嗣丙○○在93年底收到上開3 家銀行帳單後，經
    質問庚○○後，庚○○坦承冒用丙○○名義申辦前揭3 張現
    金卡，並向丙○○稱：因該3 張現金卡利息過高，可辦理較
    低利率信用貸款來償還現金卡債務，並願承擔該筆信用貸款
    債務等語，丙○○遂同意庚○○向台新銀行代為辦理額度20
    0,000 元之信用貸款。另於94年（起訴書誤載95年）年4 月
    間偽造丙○○之簽章，再向台新商業銀行申辦170,000 元之
    信用貸款，致生損害於丙○○。因認被告另涉刑法第216 條
    、第210 條之連續行使偽造私文書及同法第339 條之2 第1
    項之詐欺罪嫌。
二、按犯罪事實應依證據認定之，無證據不得認定犯罪事實；不
    能證明被告犯罪者，應諭知無罪之判決，刑事訴訟法第154
    條第2 項、第301 條第1 項各有明文。申言之，犯罪事實之
    認定應憑證據，如未能發現相當證據，或證據不足以證明，
    自不能以推測或擬制之方法，作為裁判基礎（最高法院40年
    台上字第86號判例意旨參照）；且認定犯罪事實所憑之證據
    ，雖不以直接證據為限，間接證據亦包括在內，然而無論直
    接證據或間接證據，其為訴訟上之證明，須於通常一般之人
    均不致有所懷疑，而得確信其為真實之程度者，始得據為有
    罪之認定，倘其證明尚未達到此一程度，而有合理之懷疑存
    在而無從使事實審法院得有罪之確信時，即應由法院為諭知
    被告無罪之判決（最高法院76年台上字第4986號判例意旨參
    照）。再者，依刑事訴訟法第161 條第1 項規定，檢察官對
    於起訴之犯罪事實，仍應負提出證據及說服之實質舉證責任
    ；倘其所提出之證據，不足為被告有罪之積極證明，或其指
    出證明之方法，無從說服法院以形成被告有罪之心證，基於
    無罪推定之原則，自應為被告無罪判決之諭知（最高法院92
    年度台上字第128 號判例意旨參照）。
三、公訴人認被告庚○○涉犯上開連續行使偽造私文書等罪嫌，
    係以：(一)被害人丙○○及辛○○之寶華銀行信用卡申請書、
    往來明細查詢報表，及丙○○之遠東銀行現金卡申請書、存
    摺往來明細分戶帳列表、萬泰銀行現金卡申請書、交易明細
    表各1 份；台新銀行信用貸款申請書、台新銀行及日盛銀行
    之現金卡申請書各1 份、和解書1 份、本票影本1 紙：證明
    寶華等3 家銀行之現金卡申請書及上開2 家台新銀行之貸款
    申請書，被告有偽造丙○○署名之事實；(二)證人即被害人丙○○於偵查中之證述：證明被告未得丙○○同意，而以丙○○名義申辦寶華等3 家銀行現金卡及台新銀行2 筆信用貸款
    之事實；(三)證人即被害人辛○○於偵查中證述：被告取得現
    金卡未交給辛○○使用之事實；(四)被告供述有使用寶華等3
    家銀行現金卡及上開2 家台新銀行貸款之事實各情為據。然
    訊據被告否認被訴此部分犯行，辯稱：我沒有偽造丙○○之
    印章及簽名，我代向寶華等3 家銀行申請現金卡，都是拿申
    請書給丙○○自己填寫，經銀行核卡後，丙○○將寶華等3
    家銀行之現金卡交給我使用，等於是我跟丙○○借錢；又辛○○辦理寶華銀行的現金卡部分，也是辛○○自己去辦理，
    我再向他借用；另於94年4 月間向台新商業銀行申辦17萬元
    信用貸款部分，是丙○○在高雄填寫申請書並辦理對保，貸
    款核撥後，丙○○同意由我使用等語。
四、經查：
(一)、證人丙○○於檢察事務官調查中固陳：被告叫我辦理日盛銀
    行與台新銀行的現金卡，其餘寶華銀行、遠東商銀及萬泰銀
    行的現金卡，都是在我不知情的情況下幫我辦理的，寶華等
    3 家銀行的申請書，均不是我簽名蓋章的，我印章也沒交給
    她，我印象中是有這3 家銀行的申請書，但我不確定，我辦
    日盛及台新銀行現金卡時，銀行有派人與我對保，但其他3
    家銀行沒有派人跟我對保等語（他9264卷第16至18頁），然
    其於原審則證稱：我有授權被告用我的名義申辦寶華等3 家
    銀行的現金卡，但我印象中沒有收到這3 家銀行的現金卡，
    也不知道是否填寫過寶華等3 家銀行現金卡的申請書，因為
    庚○○一次拿很多張銀行的申請書我填寫，我到地檢署提出
    被告涉嫌偽造文書及詐欺罪，是因為我沒有拿到錢，庚○○
    當初與我簽協議書說要還錢，但後來卻沒有還錢等語（原審
    卷一第150 、151 頁），則證人丙○○先後證詞有異，尚有
    瑕疵存在，自難僅以其於偵查中不利於被告之證詞，遽採為
    對被告論罪之依據。
(二)、證人壬○○（丙○○母親之養女）於原審證稱：我知道丙○○有申辦現金卡借被告使用，被告也有陪丙○○去領取現金
    卡及更改密碼；我跟丙○○住在同一間房間時，丙○○曾告
    訴我有申辦現金卡給被告使用；我有親眼看到被告陪同丙○○去領萬泰銀行現金卡，同時更改密碼，我確定是萬泰銀行
    ，因為我載被告去中華路圓環錢櫃附近的萬泰銀行，丙○○
    那時候已經在那邊等待，當時被告跟我說今天要去領卡，我
    問她領什麼卡，她說領萬泰銀行現金卡，我去那邊原本在外
    面等待，我從外面玻璃門看到她們在更改現金卡密碼，我後
    來進去裡面，聽到丙○○說更改為被告的生日，她會比較記
    得，也就是說這張卡片是要給被告用的；丙○○跟我說過，
    她有借寶華、遠東及萬泰銀行3 張現金卡給被告使用，我也
    拿過丙○○在台新銀行嘉義分行開戶的存摺，被告請我匯款
    ，台新銀行的存摺跟提款卡放在一起，我問被告為何是嘉義
    分行，她說當初承辦員是在嘉義，所以在嘉義開戶，我只知
    道丙○○第2 次向台新銀行貸款的事情，因為當時我請丙○○幫我申請信用貸款，丙○○說已經幫忙被告辦理第2 次信
    貸，不願再幫我，我才知道丙○○已幫被告做第2 次貸款，
    貸款目的是要向台新銀行清償第1 次貸款等語（原審卷一第
    168 至171 頁），則就證人壬○○上開證詞觀之，被害人丙○○顯有同意被告申辦上開寶華等3 家銀行之現金卡，並授
    權被告向台新銀行申辦第2 次信用貸款等情。
(三)、關於上開寶華等3 家銀行之現金卡申辦情形如下：
 1、證人即寶華銀行經辦人員溫昌恒於原審證稱：當初我經辦寶
    華銀行的現金卡部分，是針對業務送來的資料，以電話照會
    申請人，當時我在泛亞銀行（即寶華銀行）徵審部門擔任照
    會、徵信工作，本件我以電話詢問，對方接聽時，我核對其
    基本資料，依照書面紀錄資料，即從姓名、身分證資料等逐
    一核對，我沒有見到本人等語（原審卷二第6 頁）。
 2、證人即遠東銀行經辦人員戊○○於原審證稱：本件丙○○之
    遠東銀行現金卡申請書，是我親自拿到漢神百貨地下2 樓的
    飾品店拿給丙○○親自書寫，且我看到她簽名，當時我在遠
    東銀行擔任業務人員，推廣信用貸款及協助辦理信用貸款，
    我認識在庭之被告庚○○，她原名鄭芳妹，她之前是寶華銀
    行行員，我們有些案件會互相介紹，她跟我說丙○○是她乾
    妹妹，想做負債整合，請我去找丙○○，我是親自拿現金卡
    的申請書去丙○○工作的地方等語（原審卷二第16、17頁）
    ，其嗣於本院審理時到庭指認丙○○本人結果，雖因時間過
    久，未能認出當初在申請書簽名者是否為丙○○，但其仍證
    述當初有親自核對丙○○身分證件等情（見本院卷第55頁反
    面），另證人即遠東銀行徵信人員己○○於本院審理時亦到
    庭證述其有對申請人丙○○以電話進行徵信，確認申請人本
    人之意願等情（見本院卷第56頁）。
 3、證人即萬泰銀行經辦人員李芝嫺於原審證稱：本件丙○○之
    萬泰銀行現金卡申請書，我是擔任徵信照會工作，徵信照會
    沒有見過丙○○本人，依照公司流程製作，我有打丙○○戶
    籍電話是她父親接的，她父親說丙○○住高雄，我有撥打電
    話到漢神公司，但漢神公司小姐說不認識丙○○，也不清楚
    是否有在伊利櫃檯上班，我們公司同事後來有確認過等語（
    原審卷二第10、11頁），證人即萬泰銀行經辦人員子○○於
    原審證稱：我是本件丙○○之萬泰銀行現金卡推廣人員，萬
    泰銀行核卡時原則上本人必須備齊雙證件去領卡，領卡時要
    帶身分證到臨櫃去領卡，見簽人在領卡時，也要看到領卡人
    簽名等語（原審卷二第18至20頁）。
 4、據上所述，復參以證人丙○○於原審亦證稱「被告幫我申請
    現金卡，我同意她幫我代刻印章」等語（原審卷一第162 頁
    ），足認上開寶華等3 家銀行之現金卡之申辦，應有得丙○○之同意，被告所辯「其未偽造寶華等3 家銀行之現金卡申
    請書上之丙○○印章及簽名」一節，尚屬可採。此部分待證
    事實已臻明確，公訴人上訴意旨聲請傳喚之證人丁○○、甲○○部分（見本院卷第4 頁），本院認已無再予調查之必要
    ，附此敘明。
(四)、關於本件申辦台新銀行17萬元之信用貸款部分：
 1、該銀行承辦人員癸○○於原審證稱：從卷附資料觀之，丙○○應該是在高雄辦的，我有委託同事甲○○在高雄台新銀行
    幫我對保，承貸下來的17萬元，有匯款到客戶丙○○在台新
    銀行開立的帳戶等語（原審卷二第12至15頁），又證人即台
    新銀行告訴代理人乙○○於本院亦證述：本件貸款均有按照
    程序，對申請人進行對保，由申請人簽立本票及核對申請人
    身分證等語（本院卷第57頁正、反面），另證人壬○○於原
    審亦證稱：我只知道丙○○第2 次向台新銀行貸款的事情，
    因為當時我請丙○○幫我申請信用貸款，丙○○說已經幫忙
    被告辦理第2 次信貸，不願再幫我，我才知道丙○○已幫被
    告做第2 次貸款，貸款目的是要向台新銀行清償第1 次貸款
    等語（如上所述）。
 2、證人丙○○於本院審理作證時，亦不諱言：「被告有拿二份
    台新銀行之信貸申請書給其填寫，其有填寫二份，就是要辦
    二筆，但不曉得哪一筆錢會下來，被告的意思是說不知哪一
    筆會成功」等語（本院卷第65頁正面），又本件以丙○○名
    義向台新銀行申辦之信用貸款，僅有上開二件（即申貸金額
    20萬元、17萬元，有上開卷附申請資料可佐），復參以證人
    丙○○同意被告向台新銀行辦理第2 次貸款之目的，既係清
    償先前寶華等3 家銀行及台新銀行之第1 次貸款金額，衡情
    被告亦無在台新銀行之信用貸款申請書上，另行偽造丙○○
    簽名或偽刻印章之必要。則被告所辯第2 次向台新商業銀行
    申辦之17萬元信用貸款部分，亦係經由丙○○同意而申辦一
    節，應屬可採。
(五)、關於本件申辦辛○○寶華銀行現金卡部分：
 1、證人辛○○（丙○○男友）於檢察事務官調查中固陳：我在
    寶華銀行苓雅分行辦理現金卡，被告跟我說現金卡是直接將
    錢匯到我郵局帳戶，不是拿到卡片，94年初寶華銀行跟我說
    欠8 萬多元的卡費，我才知現金卡是要拿卡片的，我申辦的
    現金卡都有繳款紀錄，但錢都不是我繳的，錢也不是我借的
    等語（他9264卷第18頁），及於原審證稱：我沒有拿到寶華
    銀行的現金卡，當初辦卡的目的是我要買機車，需要現金，
    所以申請3 萬元之現金卡，我透過被告代辦，3 萬元有匯到
    我郵局戶頭，我只有拿到3 萬元；但後來查證，寶華銀行通
    知我的帳戶內，陸續有借錢、有現金還錢及轉帳還款，我才
    知道被告前後已經使用10萬多元，包括利息部分，已經欠銀
    行12、13萬元，因為被告沒有還錢，才被銀行催繳等語（原
    審卷一第163 至168 頁），惟證人丙○○業於原審證稱：辛○○辦理寶華銀行現金卡目的，是要幫我買機車，辛○○有
    貸到3 萬元，辛○○有拿到寶華銀行的現金卡，我不清楚怎
    樣拿到，應該是他親領的等語（原審卷一第157 頁）。從而
    ，本件顯係證人辛○○曾同意以其名義辦理寶華銀行現金卡
    ，並於該銀行核發卡後，再將其現金卡交付被告使用甚明；
    自難僅以被告事後未能如期償還辛○○於寶華銀行之現金卡
    債務，遽認被告自始有不法所有之詐欺意圖。
五、據上各節，此部分公訴意旨所執之上開證據，均不足以證明
    被告庚○○辦理上開寶華等3 家銀行之現金卡，及向台新銀
    行申辦第2 次信用貸款17萬元，有何偽造丙○○之印章及簽
    名之犯罪，又難證明被告向辛○○借用現金卡，自始即有不
    法所有之詐欺意圖，被告被訴此部分犯罪，均屬不能證明，
    依據上開說明，本應為無罪之諭知，然公訴意旨認被告被訴
    此部分偽造文書等罪嫌，與上開經本院論罪之詐欺取財罪間
    ，具有刑法修正前連續犯、牽連犯之裁判上一罪關係，原判
    決關於此部分，因而敘明不另為無罪之諭知。經核原審此部
    分採證認事，尚無違誤。
肆、綜上所述，公訴人上訴意旨就原判決關於上開有罪部分，指
    摘原審論罪有誤及量刑過輕等語，及就原判決關於上開不另
    為無罪部分，仍執起訴所據，指摘原審採證認事不當等情，
    均無理由（如上所述），上訴應予駁回。
伍、公訴人於原審移送併辦部分（96年度偵字第31383 號），經
    核與起訴部分，係屬同一事實案件（原審卷一第79至80頁）
    ，附此敘明。
據上論斷，應依刑事訴訟法第368條，判決如主文。
本案經檢察官許月雲到庭執行職務。
中    華    民    國    98    年    8     月     4    日
                刑事第一庭  審判長法  官  郭雅美
                                  法  官  徐美麗
                                  法  官  張意聰
以上正本證明與原本無異。
被告不得上訴。
檢察官如不服本判決，應於收受本判決後10日內向本院提出上訴
書狀，其未敘述上訴理由者，並得於提起上訴後10日內向本院補
提理由書狀（均須按他造當事人之人數附繕本）「切勿逕送上級
法院」。
中    華    民    國    98    年    8     月     4    日
                                  書記官  陳金
附錄本判決論罪科刑法條：
刑法第339 條第1項
意圖為自己或第三人不法之所有，以詐術使人將本人或第三人之
物交付者，處5 年以下有期徒刑、拘役或科或併科1 千元以下罰
金。


司法院資訊處製作；財團法人民間司法改革基金會備份。
